臺灣士林地方法院民事判決　　　　　　　　　　　　　九十二年度訴字第八二八號
　　原　　　告　丙○○
　　訴訟代理人　林淑惠律師
　　被　　　告　甲○○
　　訴訟代理人　乙○○
右當事人間損害賠償事件，本院於民國九十三年四月二十八日言詞辯論終結，判決如
下：
    主    文
原告之訴及其假執行之聲請均駁回。
訴訟費用由原告負擔。
    事實及理由
一、原告起訴主張：
（一）原告於民國九十二年二月十五日，經由訴外人永慶房屋仲介股份有限公司（下
      稱「永慶房屋」）天母士東店居間仲介，與被告簽訂不動產買賣契約書，買受
      被告所有，坐落於臺北市士林區○○○路二二巷十六號五樓房地（下稱「系爭
      房地」），及編號Ｄ五｜Ｆ地下層坡道平面式車位一個（下稱「系爭車位」）
      ，總價款新臺幣（下同）一千三百萬元，原告已依約給付價金完畢，被告亦於
      九十二年三月十二日點交系爭房地及車位予原告。兩造簽訂前開不動產買賣契
      約書前後，被告及永慶房屋天母士東店經紀人雖曾帶同原告至現場看屋，並至
      地下一樓觀看系爭車位所在位置，惟被告於九十二年三月十二日交屋日，始將
      車庫鑰匙交付原告，原告欲將所使用之車輛停放於系爭車位時，始發現系爭車
      位前方車道僅寬三百三十公分，且左前方有一樑柱，右邊另有他人車位，對面
      則設有鐵門，故原告如欲將車輛順利停入系爭車位或欲將車輛開出，所需時間
      及倒車次數較一般停車所需時間及倒車次數高出甚多，故依通常交易觀念，系
      爭車位顯有足以減少其價值及效用之瑕疵存在，且被告有不完全給付之情事，
      原告已於九十二年四月十七日發函通知被告瑕疵情形。依民法第三百五十四條
      第一項前段、第三百五十九條前段、第二百二十七條規定，原告得請求被告減
      少買賣價金及不完全給付之損害賠償，共計一百萬元。
（二）並聲明請求判決：
　１、被告應給付原告一百萬元，及自起訴狀繕本送達翌日起至清償日止，按年息百
　　　分之五計算之利息。
　２、原告願供擔保，請准宣告假執行。
二、被告則辯稱：
（一）本件兩造間之交易為特定物買賣，原告受領系爭車位時，其車道動線、車位位
      置、大小、鄰近車位使用情形等地理狀況，均與其看屋（及車位）時之情形相
      同，且為原告目視所能瞭解，原告既願意購買系爭車位，自應已於看屋時斟酌
      觀覽一切標的物資訊，並評估該車位是否適合自己使用始決定，且原告原以一
      千六百八十萬元委託永慶房屋銷售系爭不動產，經雙方議價後，同意以一千三
      百萬元成交，足認原告對標的物及價金均已加以評估考慮，始簽訂買賣契約；
      被告以前使用系爭車位並無問題，原告所稱不能使用云云，應與原告駕駛習慣
      、車輛大小有關，若與原告預期之使用情形有所不同，應係原告於購買前評估
      錯誤所致，系爭買賣標的物並無何瑕疵存在，被告亦無不完全給付之情形。
（二）並聲明請求判決：
　１、原告之訴駁回。
　２、如受不利判決，被告願供擔保，請准宣告免為假執行。
三、原告主張伊於九十二年二月十五日，經由永慶房屋天母士東店居間仲介，與被告
    簽訂不動產買賣契約書，買受被告所有之系爭房地及車位，總價款一千三百萬元
    ，原告已依約給付價金完畢，被告亦於九十二年三月十二日點交系爭房地及車位
    予原告，系爭車位左前方有一樑柱，右邊另有他人車位，對面則設有鐵門等情，
    業據提出不動產買賣契約書、附圖各一件、照片八幀為證（本院卷第八頁至第二
    十頁參照）；而系爭車位寬為二百四十八公分（系爭車位與其右側車位共寬四百
    九十六公分，除以二為二百四十八公分）、長為四百九十五公分，前方車道空間
    則為三百三十三公分，原告在旁邊車位停有車輛之情形下，欲將其所使用之車輛
    完全停放入系爭車位，需倒車七次，歷時二分四十秒，若欲將停妥之車輛開出則
    需倒車十二次，歷時三分十一秒等情，亦經本院勘驗屬實，製有勘驗筆錄附卷可
    稽（本院卷第五十六頁至第五十八頁參照），且均為被告所不爭執，應堪信為真
    實。
四、原告主張被告不完全給付部分：按因可歸責於債務人之事由，致為不完全給付者
    ，債權人得依關於給付遲延或給付不能之規定行使權利，民法第二百二十七條第
    一項定有明文；再按所謂不完全給付者，係積極之債務違反，亦即因可歸責於債
    務人之事由，提出不合債務本旨之給付，而不完全給付，有瑕疵給付及加害給付
    二種，瑕疵給付，僅發生原來債務不履行之損害，可分別情形，如其不完全給付
    之情形可能補正者，債權人可依遲延之法則行使其權利，如其給付之情形不能補
    正者，則依給付不能之法則行使權利，亦經八十八年四月二十一日民法第二百二
    百十七條修正理由著有明文；又給付係以特定物為標的者，應以契約成立時之現
    狀交付之，苟以現狀交付之，仍屬依債之本旨給付，縱給付當時特定物即有瑕疵
    ，亦屬物之瑕疵擔保責任問題，尚與不完全給付無涉。本件買賣標的物為系爭房
    屋、土地及車位，且原告於買受系爭房地、車位前即數度由永慶房屋仲介人員帶
    領至現場查看系爭標的物之狀態，且系爭標的物之現場狀況於契約成立及交付買
    受標的物時均無變更，此業經證人即永慶房屋仲介人員許博智、郭憲隆於本院九
    十二年九月三日言詞辯論期日到庭結證無訛，且為兩造所不爭執，故本件顯係特
    定物之買賣，且係依兩造確認之標的物現狀交付之。依上說明，被告自係依債之
    本旨為給付，原告主張被告有不完全給付情事，伊得依民法第二百二十七條第一
    項規定請求被告賠償一百萬元之損害云云，洵無足取。
五、原告主張買賣標的物（系爭車位）有瑕疵部分：按物之出賣人，對於買受人應擔
    保其物依民法第三百七十三條之規定危險移轉於買受人時，無滅失或減少其價值
    之瑕疵，亦無滅失或減少其通常效用，或契約預定效用之瑕疵；又買賣因物有瑕
    疵，而出賣人依民法第三百五十四條至第三百五十八條規定應負擔保之責者，買
    受人得解除其契約，或請求減少其價金，民法第三百五十四條第一項前段、第三
    百五十九條前段定有明文。本件原告雖主張被告出賣之系爭車位因車輛停放不易
    ，其價值及通常效用均有減少云云，惟查：
（一）本件原告向被告買受之標的物，包括系爭房屋、所坐落土地及地下室平面車位
      ，被告原委託永慶房屋以總價一千六百八十萬元出售系爭不動產，嗣變更委託
      總價為一千五百萬元，而兩造經議價後則以一千三百萬元成交等情，業經被告
      提出委託事項變更契約書一件為憑（本院卷第五十一頁至第五十五頁參照），
      且為原告所不爭執，應堪信為真實。原告對系爭買賣標的物之現狀既已加以確
      認瞭解，並經議價後同意以一千三百萬元買受，自堪認其已綜合考慮個人需求
      、經濟能力、標的物價值等一切情狀，始成立系爭買賣契約，基於契約自由之
      原則，兩造均應受該契約之拘束，而不得於事後以其他理由要求增加或減少價
      金，從而原告以「車位不易停放車輛」為由，主張系爭車位之經濟價值有減少
      ，並據以請求減少買賣價金一百萬元云云，殊非可採。
（二）又按「車位」之通常效用為供車輛停放之用，本件原告欲停放一般房車於系爭
      車位時，需倒車七次、歷時二分四十秒；欲將停放妥當之車位駛出則需倒車十
      二次，歷時三分十一秒始可完成等情，固經本院勘驗無訛，然系爭車位仍具有
      「供車輛停放」之功能，其通常效用並未受影響，原告以停車所需時間較長、
      倒車次數較多為由，主張系爭車位之通常效用有所減少云云，洵無足取。
六、綜上，原告主張被告為不完全給付，請求被告賠償損害；並主張被告出售之系爭
    車位有減少其價值及通常效用之瑕疵，請求被告減少買賣價金一百萬元，而依民
    法第二百二十七條、民法第三百五十九條前段之規定，請求被告給付一百萬元，
    及自起訴狀繕本送達翌日起至清償日止，按年息百分之五計算之利息，均屬無據
    ，應予駁回。原告之訴既經駁回，其假執行之聲請即失所附麗，應併予駁回。
七、本件事證已臻明確，兩造其餘主張舉證及攻擊防禦方法，於判決結果不生影響，
    無庸一一論述，附此敘明。
八、據上論結，原告之訴為無理由，依民事訴訟法第七十八條，判決如主文。
中　　　華　　　民　　　國　　九十三　　年　　　六　　　月　　　四　　　日
                      　　　　　　　    臺灣士林地方法院民事第二庭
                              　　　　　　　法　　　官  王怡雯
右為正本係照原本作成。
如對本判決上訴須於判決送達後廿日內向本院提出上訴狀。
中　　　華　　　民　　　國　　九十三　　年　　　六　　　月　　　十四　　日
                              　　　　　　　法院書記官  陳秀玲
